【裁判字號】    97,裁,88
【裁判日期】    970110
【裁判案由】    扣繳稅款
【裁判全文】
最  高  行  政  法  院  裁  定
                                     97年度裁字第00088號
上  訴  人  甲○○
被 上訴 人  財政部臺灣省南區國稅局
代  表  人  邱政茂
上列當事人間扣繳稅款事件，上訴人對於中華民國96年6月5日高
雄高等行政法院96年度訴字第169號判決，提起上訴，本院裁定
如下：
    主  文
上訴駁回。
上訴審訴訟費用由上訴人負擔。
    理  由
一、按對於高等行政法院判決之上訴，非以其違背法令為理由，
    不得為之，行政訴訟法第242條定有明文。依同法第243條第
    1項規定，判決不適用法規或適用不當者，為違背法令；而
    判決有同條第2項所列各款情形之一者，為當然違背法令。
    又提起上訴，應以上訴狀表明上訴理由，並應添具關於上訴
    理由之必要證據，復為同法第244條第1項第4款及第2項所明
    定。準此，當事人對於高等行政法院判決提起上訴，如以高
    等行政法院判決有行政訴訟法第243條第1項規定之不適用法
    規或適用不當為理由時，其上訴狀或理由書應有具體之指摘
    ，並揭示該法規之條項或其內容；若係成文法以外之法則，
    應揭示該法則之旨趣；倘為司法院解釋或本院之判例，則應
    揭示該判解之字號或其內容；如以高等行政法院判決有行政
    訴訟法第243條第2項所列各款情形為理由時，其上訴狀或理
    由書應揭示合於該條項各款之事實。上訴狀或理由書如未依
    此項方法表明，或其所表明者與上開法條規定不合時，即難
    認為已對高等行政法院判決之違背法令有具體之指摘，其上
    訴自難認為合法。
二、本件上訴人對於高雄高等行政法院民國（下同）96年度訴字
    第169號判決（下稱原判決）上訴，雖以：原審未對抵銷、
    與清償、給付法律概念加以區別，遽認實質法律效果相同，
    顯有判決不備理由之違誤。又高雄縣政府支付房屋賠償款項
    之對象係加油站基地地主身分之上訴人，而非岡一加油站股
    份有限公司（下稱岡一公司），亦非岡一公司之代表人即上
    訴人，是本件被用以抵銷之岡一公司對上訴人之債權，尚非
    源自岡一公司對上訴人之「支付」，自非所得稅法第88條所
    規定之扣繳標的。另本件爭議並非上訴人要否繳稅，而係要
    否科處行政罰，復查決定依實質課稅原則，維持原罰鍰處分
    ，顯係誤解實質課稅原則之意義，而有法令適用不當之違誤
    。綜上，原判決有適用法令不當之違誤云云為由。惟核其上
    訴狀所載內容，或係重述其在原審業經主張而為原判決摒棄
    不採之陳詞，或係就原審取捨證據、認定事實之職權行使事
    項，任加指摘違誤，或係執其個人主觀歧異之法律見解，就
    原審所為論斷或駁斥其主張之理由，泛言原判決適用法令不
    當，而未具體表明原判決究竟有如何合於不適用法規或適用
    不當、或有行政訴訟法第243條第2項所列各款之情形，尚難
    認為已對原判決之如何違背法令有具體之指摘。依首揭規定
    及說明，應認其上訴為不合法，應予駁回。
三、依行政訴訟法第249條第1項前段、第104條、民事訴訟法第
    95條、第78條，裁定如主文。
中    華    民    國    97    年    1     月    10    日
                    最高行政法院第四庭
                        審判長法官  鍾  耀  光
                              法官  姜  仁  脩
                              法官  王  德  麟
                              法官  黃  清  光
                              法官  吳  慧  娟
以  上  正  本  證  明  與  原  本  無  異
中    華    民    國    97    年    1     月    10    日
                              書記官  張  雅  琴


司法院資訊處製作；財團法人民間司法改革基金會備份。
